---
title: "Open Data Portale"
output: 
  flexdashboard::flex_dashboard:
    orientation: rows
    vertical_layout: fill
    logo: oge_logo/icon_scaled.jpg
    favicon: oge_logo/icon_scaled.jpg
    theme: cerulean
    css: css/dashboard.css
  #  source_code: https://github.com/opengeoedu/opengeoedu.github.io
runtime: shiny

  
---



```{r global, include=FALSE}
library(leaflet)
library(flexdashboard)
library(DT)
library(htmltools)
library(crosstalk)
library(rgdal)
library(shiny)
library(shinyjs)
shiny::addResourcePath("icontemp", file.path(getwd(), "icontemp"))
shiny::addResourcePath("out_geodata", file.path(getwd(), "out_geodata"))
shiny::addResourcePath("out", file.path(getwd(), "out"))
shiny::addResourcePath("data", file.path(getwd(), "data"))
#portale <- read.csv("../data/portale_geocoded3.csv")
portale <- read.csv("out_geodata/portale_shifted.csv")
portale$Link <- paste0("<a href=\"",htmlEscape(portale$URL),"\" target=\"_blank\">",htmlEscape(portale$Titel),"</a>")

portale$popup <- paste0("<a href=\"",htmlEscape(portale$URL),"\" target=\"_blank\">",htmlEscape(portale$Titel),"</a><br>", htmlEscape(portale$Beschreibung))
portale$Bezug <- factor(portale$Bezug, levels=c("international","national","regional","kommunal"), ordered = TRUE)
portale$label = htmlEscape(paste(portale$Titel, "|", portale$Ort))
portale$GDI <- portale$GDI == "ja"
portale$Typ <- as.factor(portale$GDI)
levels(portale$Typ) <- c("Open Data Portal","GDI")

sd <- SharedData$new(portale, group = "portale")
sd_table <- SharedData$new(portale[c("Link","Beschreibung","Ort","Bezug")], group = "portale")

load("data/auxiliary.RData")
load("data/cities-geonames-deatch.RData")

options(DT.options = list(language = list(url = '//cdn.datatables.net/plug-ins/1.10.15/i18n/German.json')))
source("R/create_map_function.R")

#Column {data-width=650}
#Column {data-width=350}

#Statistik über die eingetragenen Datenportale:
library(rtable)
library(ReporteRs)
#blue table (matching the design color)
colorP <- colorRampPalette(colors = c("white","#044e96"))
#gray table
#colorP <- colorRampPalette(colors = c("white","gray"))
tab_colors <- colorP(10)

#selector for country-values that involve multiple values (not one of either austria, swiss or germany)
sel <- which(!(portale$Land %in% c("Deutschland", "Österreich", "Schweiz")))
# create simplified categories for the statistics
Land <- as.character(portale$Land)
Land[sel] <- "länderübergreifend"
Land <- factor(Land, levels = c("Deutschland", "Österreich","Schweiz", "länderübergreifend"), ordered = TRUE)
ftab <- ftable(data.frame(Typ = portale$Typ, Land = Land, Bezug = portale$Bezug))
flext <- as.FlexTable(ftab) %>%
  spanFlexTableRows( j = "Typ", 1,4) %>%
  spanFlexTableRows(j = "Typ", 5,8) %>%
  addFooterRow(paste0("Datenportale insgesamt: ",dim(portale)[1]), colspan = 6) %>%
  setZebraStyle(even = tab_colors[2], odd = 'white' ) %>%
  setFlexTableBackgroundColors(colors = tab_colors[5],to = c("header")) %>%
  setFlexTableBackgroundColors(colors = tab_colors[5],to = c("footer"))

flext[,1, newpar = TRUE] <- paste0("(",sapply(summary(portale$Typ), function(x) rep(x,4)),")")

flext[,2] <- paste0(" (",as.numeric(rowSums(as.matrix(ftab))),")")



statdoc <- docx() %>%
  addTitle("Übersicht über das Open Data Suchportal", level = 1 ) %>%
  addFlexTable(flext) %>%
  addParagraph("Anzahl der Datenportale im Verzeichnis",stylename = "rTableLegend") %>%
  writeDoc(file="out/verzeichnis_statistik.docx")



#-----------------------------------------------------------------------
```


```{r background="white"}

 bscols(widths = c(1,NA,NA),
        HTML("&nbsp;"),
        filter_checkbox("bezug_portal", "Portal-Art", sd, ~Typ, inline = TRUE),
        filter_checkbox("bezug_check", "Räumlicher Bezug", sd, ~Bezug, inline = TRUE))
# m))

 #, 
    #    DT::datatable(sd_table, escape = FALSE, options = list(
     #      bPaginate = TRUE))

```

Row {.tabset .tabset-fade data-height=800}
-----------------------------------------------------------------------


### Karte 

```{r, fig.width=10, fig.height=8}




portalMapUI <- function(id) {
  ns <- NS(id)
  tagList(leafletOutput(ns("map")))
}

m <- NULL

withProgress(message = "Karte wird geladen...", expr ={
  m <<- createMap(portale, clustering = FALSE, layerControls=FALSE)
    setProgress(value = 1)
})


# Server function
portalMap <- function(input, output, session) {
  
  output$map <- renderLeaflet({
    withProgress(message = "Karte wird geladen...", expr = {
    isolate({
    m <<- createMap(portale,
    clustering = FALSE,
    layerControls = FALSE)
    })
    setProgress(value = 1)
    m
    })
  })
  
  observe({
   if(length(input$map_zoom) == 1){
     proxy <- leafletProxy("map")
    if(input$map_zoom >= 9){
      proxy %>% showGroup("adm6_labels")  
    }else if(input$map_zoom < 9){
      proxy %>% hideGroup("adm6_labels")  
     }
     
    if(input$map_zoom >= 8){
      
      proxy %>% hideGroup("portals") %>%
             showGroup("adm5") %>%
             showGroup("adm6") %>%
             showGroup("portals")
    }else if(input$map_zoom < 8){
      proxy %>% hideGroup("adm5") %>%
          hideGroup("adm6")
     }
    if(input$map_zoom >= 7){
      proxy %>% hideGroup("portals") %>%
            showGroup("adm4_labels")  %>%
            showGroup("portals")
    }
     if(input$map_zoom < 7){
      proxy %>%  hideGroup("portals") %>%
         hideGroup("adm4_labels")  %>%
          showGroup("portals")
    }}
    
  })
}

# call the module
portalMapUI("oge")
callModule(portalMap, "oge")

```


### Tabelle

```{r, fig.width=10, fig.height=8}
#DT::datatable(portale[c("Link","Beschreibung","Ort","Land","Bezug", "Lizenz")], escape = FALSE, options = list(
#  bPaginate = TRUE
#))


DT::datatable(sd_table, escape = FALSE, options = list(
  bPaginate = TRUE
))
```


### Metadaten

Die dargestellten Geodaten zu den Open Data Portalen und GDIs in Deutschland, Österreich und Schweiz können in verschiedenen Dateiformaten herunterladen werden. Beachten Sie, dass die Koordinaten sich überlappender Punkte zwecks besserer Darstellung leicht verschoben wurden. Alle Koordinaten sind in Längen- und Breitengrade angegeben (Tabellenspalten mit Namen "lon" und "lat") und beziehen sich auf das Datum WGS84.

* [CSV Tabelle](out_geodata/portale_shifted.csv)
* [geojson](out_geodata/portale_shifted.geojson)
* [GeoPackage](out_geodata/portale_shifted.gpkg)
* [Geography Markup Language (GML)](out_geodata/portale_shifted.gml)
* [Keyhole Markup Language (KML)](out_geodata/portale_shifted.kml)
* [ESRI Shapefile (ZIP-Archiv)](out_geodata/portale_shifted-ESRI-Shapefile.zip)

Die geokodierten Rohdaten (mit überlappenden Koordinaten) sind als CSV-Tabelle verfügbar:

* [Rohdaten (CSV Tabelle)](data/portale_geocoded3.csv)

### Statistik

Die nachfolgende Tabelle gibt einen Überblick über die gegenwärtig eingetragenen Datenportale und ist von links nach rechts zu lesen. Die Linke Spalte gibt die Anzahl der Einträge nach Typ des Portales (Open Data Portal oder GDI-Knotenpunkt bzw. Geoportal) an. Die Spalte rechts daneben gibt, nach Portal-Typ aufgeschlüsselt, das Land an, in welchem das Portal bzw. der Herausgeber der Inhalte verortet ist. In einigen Fällen beteiligen sich mehrere Länder an einem Portal (Beispiel: [GeoRhena](http://www.georhena.eu/), ein deutsch/französisch/schweizer Projekt zur Erfassung der Oberrhein-Region). Diese Portale sind hier als *länderübergreifend* kategorisiert. Die rechten vier Spalten schlüsseln die Portale nach ihrem räumlichen bzw. administrativen Bezug, spezifisch für jedes Land und jede Portal-Art, auf. Dabei halten kommunale Portale Daten über einzelne Kommunen, Landkreise oder Städte bereit. Regionale Portale beziehen sich auf einzelne Regionen oder Bundesländer. Nationale Portale halten für ein bestimmtes Land umfassende Daten bereit. Internationale Portale führen Daten über mehrere Länder, Kontinente oder weltweite Datensätze.

```{r echo=FALSE}
renderFlexTable(flext)
```

### Neuer Eintrag / Korrektur beantragen

```{r}
outputDir <- "data/user_input"

saveData <- function(data) {
  if(!dir.exists(outputDir)){
    dir.create(outputDir)
  }
  data <- t(data)
  # Create a unique file name
  fileName <- sprintf("Edits_%s_%s.csv", as.integer(Sys.time()), digest::digest(data))
  # Write the file to the local system
  write.csv(
    x = data,
    file = file.path(outputDir, fileName), 
    row.names = FALSE, quote = TRUE
  )
}

loadData <- function() {
  # Read all the files into a list
  files <- list.files(outputDir, full.names = TRUE)
  if(length(files)==0)
    return(NULL)
  data <- lapply(files, read.csv, stringsAsFactors = FALSE) 
  # Concatenate all data together into one data.frame
  data <- do.call(rbind, data)
  data
}

shinyApp(
  ui = fluidPage(
      shinyjs::useShinyjs(),
      id = "submit-form",
      numericInput("ID", label = "ID (bei vorhandenen Einträgen)", min = 1, max = dim(portale)[1], value = NA_integer_, step = 1),
      
      textInput("Titel", label = "Titel", placeholder = "Titel der Website"),
      
      textInput("URL", label = "URL", placeholder = "https://www.beispiel.de"),
      textAreaInput("Beschreibung", label = "Beschreibung", placeholder = "Kurze Beschreibung des Open Data Portals oder der GDI", width = "400px",   height = "100px"),
      
      radioButtons("Typ", "Art des Portals:",
          choiceNames = 
            list("Open Data Portal","Geoportal / GDI"), 
          choiceValues = 
            list("odp","gdi"),
          inline = TRUE,
      ),
      
      textInput("Ort", label = "Ort (Bezug des Portals)", placeholder = "Gemeinde, Land oder Region"),
      
      radioButtons("Bezug", "Bezug (administrativ):",
          choices =
            list("international","national", "regional", "kommunal"), inline = TRUE,
      ),
      
      
      textInput("Adresse_Herausgeber", label = "Adresse des Herausgebers oder Koordinaten zur Geolokalisierung des Portals", placeholder = "52.5161 N, 13.3777 E / Pariser Platz, 10117 Berlin", width = "400px"),
      
      radioButtons("Oeffentlich", "Staatlich / Öffentlich",
          choiceNames =
            list("ja","nein", "teilweise"),
          choiceValues =
            list("ja","nein", "teilweise"), inline = TRUE,
      ), title = "Portal eintragen / editieren",
      
       textInput("Autor", label = "Kontakt (Optional)", placeholder = "Ihr Name / E-Mail"),
      tags$head(
            tags$style(HTML('#submit{background-color:#044D94; color: white;} #submit:hover{background-color:#e7e7e7; color: black;} '))
      ),
      actionButton("submit","Anfrage senden"),  actionButton("reset","Formular zurücksetzen"),
      tags$hr(),
      "Offene Anfragen:"
      ,DT::dataTableOutput("responses", width = 300) 
  
  ),
  server = function(input, output, session){
    observe({
      id <- input$ID
        if(!is.na(id) && is.numeric(id)){
          updateTextInput(session, inputId = "Titel", value = portale$Titel[id])
          updateTextInput(session, inputId = "URL", value = portale$URL[id])
          updateRadioButtons(session, inputId = "Typ", selected = ifelse(portale$GDI[id], "gdi", "odp"))
          updateTextAreaInput(session, inputId = "Beschreibung", value = portale$Beschreibung[id])
          updateRadioButtons(session, inputId = "Bezug", selected = portale$Bezug[id])
          
          coords <- paste0(portale[id,"lat"]," N, ", portale[id,"lon"]," E ")
          
          updateTextInput(session, inputId = "Adresse_Herausgeber", value = coords)
          updateTextInput(session, inputId = "Ort", value = portale$Ort[id])
          updateRadioButtons(session, inputId = "Oeffentlich", selected = portale$Staatlich_Öffentlich[id])
        }
    })
    
      # Whenever a field is filled, aggregate all form data
    formData <- reactive({
      data <- sapply(c("Titel","URL","Typ","Beschreibung","Bezug", "Adresse_Herausgeber", "Ort", "Oeffentlich", "Autor"), function(x) input[[x]])
      data
    })
    
    # When the Submit button is clicked, save the form data
    observeEvent(input$submit, {
      saveData(formData())
      shinyjs::alert("Vielen Dank!\nIhre Anfrage wurde gesendet und wird bald bearbeitet.")
      shinyjs::reset("submit-form")
      output$responses <- DT::renderDataTable({
        input$submit
        loadData()
    })   
    })
    
    observeEvent(input$reset, {
      shinyjs::reset("submit-form")
    })
    
    # Show the previous responses
    # (update with current response when Submit is clicked)
    output$responses <- DT::renderDataTable({
      input$submit
      loadData()
    })    
    
  }
)

```

Row {data-height=20 color="white"}
-----------------------------------------------------------------------
© 2017. All rights reserved | &nbsp; [Impressum](https://www.auf.uni-rostock.de/footer/impressum/){target="_blank"} &nbsp; | &nbsp; [Source Code](https://github.com/opengeoedu/opengeoedu.github.io/){target="_blank"} &nbsp; | &nbsp;
 <a href="javascript:void(0)" onclick="document.getElementById('section-light').style.display='block';document.getElementById('section-fade').style.display='block'">Quellenhinweise</a> 
  </p>
  <div id="light" class="white_content"><p align=right><a href="javascript:void(0)" onclick="document.getElementById('section-light').style.display='none';document.getElementById('section-fade').style.display='none'">X Fenster schließen</a></p>
  <span align="left">
  <h1>Quellenhinweise</h1>
  Diese Übersicht beruht auf folgenden externen Datenquellen:

* **Ortsnamen und Beschriftungen (Städte):** <a href="http://www.geonames.org/export/">GeoNames Data</a>, lizensiert unter <a href="http://creativecommons.org/licenses/by/3.0/">Creative Commons Attribution 3.0 License</a>
* **Verwaltungsgebiete (DE, AT, CH):** [OpenStreetMap](http://www.openstreetmap.org/copyright) contributors, lizensiert unter [Open Database License](https://opendatacommons.org/licenses/odbl/)
* **Geocoding Service (einmalige Geolokalisierung einzelner Portale):** [Nomanitim](https://operations.osmfoundation.org/policies/nominatim/)
* **Grundkarte:** Positron von [CartoDB](https://carto.com/attribution/), abgeleitet von [OpenStreetMap](http://www.openstreetmap.org/copyright) Daten
</span>

  </div>
  <div id="fade" class="black_overlay"></div> &nbsp; | &nbsp;
  
  [OpenGeoEdu Website](http://www.opengeoedu.de/){target="_blank"}